# 长投成本法转权益法进行权益法调整是长投账面价值出现负数

提问人：bumianbuxiu 时间：2021-05-20 16:40:10
A公司设立B公司，且持有B公司100%股权，但尚未实缴，现A公司转让51%股权，B公司自成立至股权转让日产生的所有损益为-1000。成本法转权益法时单体报表需对剩余持股比例投资追溯调整，将其调整到权益法核算的结果，那么在上述情况下调整后A公司对B公司长投的价值为-490。
长期股权投资不应出现负数余额，求助陈版碰到上述情况应如何处理

回答人：chenyiwei
由于长期股权投资不应出现负数余额，所以个别报表层面的追溯调整也同样以将长期股权投资账面价值冲减至零为限，相当于没有在长期股权投资的账面价值中体现其应分担B公司亏损的影响。
但是，如果A对B承担了超出《公司法》所规定的“股东对公司的有限责任”的额外责任，则应关注该额外责任是否满足《企业会计准则第 13 号——或有事项》等相关会计准则规定的确认预计负债的条件，必要时确认预计负债。